行  政  法  院  裁  定                            八十八年度裁字第一一三號
    聲  請  人  邦勇企業有限公司
    代  表  人  甲○○
右聲請人因虛報進口貨物事件，對本院中華民國八十七年九月三日八十七年度裁字第
一○六二號裁定聲請再審，本院裁定如左︰
    主  文
再審之聲請駁回。
    理  由
按行政訴訟之當事人，對於本院之裁定，聲請再審，經駁回後，不得復以同一原因事
實，又對駁回再審聲請之裁定，更行聲請再審，本院四十六年裁字第四十一號著有判
例。本件聲請人前因虛報進口貨物事件，提起行政訴訟，有關關稅聲明異議部分經本
院八十六年度裁字第一九八號裁定駁回其訴後，聲請人先後多次聲請再審，均經本院
以其不合法定再審要件，分別裁定駁回。茲聲請人復對本院最近一次之八十七年度裁
字第一○六二號裁定聲請再審，核其狀述理由無非謂海關緝私條例第四十九條規定聲
明異議案件，海關得限期於十四日內繳納原處分或不足額二分之一保證金或提供同額
擔保，業據司法院釋字第四三九號解釋，認該條規定與憲法第十六條所保障人民權利
意旨牴觸，應不再適用，本院前各裁定均有行政訴訟法第二十八條第一款適用法律錯
誤之再審理由云云。惟查上開事由，業經聲請人於前茲各次訴訟程序中提出主張，因
該案非聲請司法院大法官會議解釋之個案，不能據以變更原確定裁判之效力，為本院
前各訴訟程序裁判所不採。茲聲請人復以同一原因事實對於本院最近一次之裁定，聲
請再審，揆諸首揭判例意旨，難謂合法，仍應予駁回。又對於確定裁定聲請再審，必
須表明「再審理由及關於再審理由並遵守不變期間之證據。」所謂表明再審理由，必
須指明確定裁定有如何合於行政訴訟法第二十八條所定再審事由之具體情事，始為相
當，倘僅泛言有再審事由而無具體情事者，仍難謂已合法表明再審事由，所為再審之
聲請，即屬不合法。本件聲請人聲請再審意旨又以「證人、鑑定人或通譯就為判決基
礎之證言、鑑定或通譯為虛偽陳述」及「當事人發見未經斟酌之重要證物」而依行政
訴訟法第二十八條第八款、第十款規定聲請再審，惟聲請人並未具體指明原裁定以聲
請人前訴訟程序之聲請不合法，駁回其聲請，有如何合於該款法定再審事由之處，難
認已合法表明該再審事由，此部分之再審聲請亦不合法，均應駁回。
據上論結，本件再審之聲請為不合法，爰依行政訴訟法第三十三條、民事訴訟法第五
百零七條、第五百零二條第一項，裁定如主文。
中    華    民    國     八十八      年      二      月       四        日
                    行 政 法 院 第 三 庭
                                審 判 長 評  事      曾  隆  興
                                         評  事      趙  永  康
                                         評  事      高  啟  燦
                                         評  事      蔡  進  田
                                         評  事      鄭  淑  貞
右  正  本  證  明  與  原  本  無  異
                                         法院書記官  阮  桂  芬
中    華    民    國     八十八      年      二      月       四        日
